【裁判字號】    89,易,863
【裁判日期】    891108
【裁判案由】    違反電子遊戲場業管理條例
【裁判全文】
臺灣苗栗地方法院刑事判決                          八十九年度易字第八六三號
    公  訴  人  臺灣苗栗地方法院檢察署檢察官
    被      告  甲○○
右列被告因違反電子遊戲場業管理條例案件，經檢察官聲請以簡易判決處刑（八十九
年度偵字第三三五九號），經本院苗栗簡易庭認不得以簡易判決處刑，改依通常程序
審理，本院判決如左：
    主  文
甲○○無罪。
    理  由
一、公訴意旨略以：被告甲○○未經向苗栗縣政府申請辦理營利事業登記，竟基於概
    括犯意自民國八十九年七月二十一日起，連續在苗栗縣苗栗市○○路三０八號檳
    榔攤擺設「黑白郎君」娛樂性電子遊戲機乙台，供不特定之人把玩後若合意則販
    賣該機檯，若不合意乃供不特定人打玩，以此方式經營電子遊戲場業，嗣於八十
    九年七月二十八日晚上十時十五分許在上址為警臨檢查獲，並扣得電動玩具乙台
    ，因認被告涉嫌違反電子遊戲場業管理條例第十五條之規定，而涉犯同條例第二
    十二條之罪嫌云云。
二、按犯罪事實應依證據認定之，無證據不得推定其犯罪事實，刑事訴訟法第一百五
    十四條定有明文。又認定不利於被告之事實，須依積極證據，苟積極證據不足為
    不利於被告事實之認定時，即應為有利於被告之認定，更不必有何有利之證據。
    此最高法院三十年上字第八一六號著有判例。另電子遊戲場業管理條例第二十二
    條係以違反同條例第十五條所規定之未依電子遊戲場業管理條例規定辦理營利事
    業登記者，不得經營電子遊戲場業為構成要件，另依同條例第十條第一項前段規
    定經營電子遊戲場業，應依公司法或商業登記法辦理公司或商業登記。又依商業
    登記法第四條第一款規定，小規模商業之攤販，得免依商業登記法申請登記。
三、本件公訴人認被告因違反電子遊戲場業管理條例第十五條之規定，而涉犯同條例
    第二十二條之罪嫌，無非係以右揭事實，業經被告甲○○坦承不諱，且有查扣之
    電動遊戲機具乙台為其論據。惟訊據被告對於有自八十九年七月二十一日起，在
    苗栗縣苗栗市○○路三０八號檳榔攤，擺設電動遊戲機具「黑白郎君」乙台，供
    不特定之人把玩等情固不予爭執，然矢口否認有何違法犯行，辯稱：伊並未經營
    電子遊戲場業，伊係借檳榔攤老闆借一處擺設等語。
四、經查：被告乃於檳榔攤擺設電動遊戲機具，而遭警方臨檢查獲，除據被告供承無
    訛外，並有違反社會秩序維護法案件現場紀錄在卷可稽，可知被告確係將其電子
    遊戲機擺放於檳榔攤之營業攤販無誤，是以依商業登記法第四條第一款規定，小
    規模商業之攤販，本得免依商業登記法申請登記。再參以電子遊戲場業管理條例
    第八、九條對於「電子遊戲場」申請設立時，其營業場所應符合之規定內容亦可
    知，不具安全設備之檳榔攤營業攤販，應非屬電子遊戲場業管理條例所規範處罰
    之對象無訛。從而本件之被告既僅係在檳榔攤擺設電子遊子遊戲機乙台，核與電
    子遊戲場業管理條例第二十二條之罪之構成要件尚有未合。此外，復查無其他積
    極證據足資證明被告有何違反電子遊戲場業管理條例第二十二條之犯行，本件尚
    不能證明被告犯罪，揆諸首揭說明，自應諭知被告為無罪之判決。
據上論斷，應依刑事訴訟法第四百五十二條、第三百零一條第一項，判決如主文。
中      華      民      國      八十九      年    十一      月    八    日
                                  臺灣苗栗地方法院刑事庭
                                      法  官  林  靜  雯
右正本證明與原本無異。
如不服本判決，應於判決送達後十日內向本院提出上訴狀( 應附繕本 )。
                                        書記官   李坤益
中    華    民    國           八十九    年    十一    月     十五     日


司法院資訊處製作；財團法人民間司法改革基金會備份。
